【裁判字號】    92,易,994
【裁判日期】    920718
【裁判案由】    竊盜
【裁判全文】
臺灣臺北地方法院刑事判決                          九十二年度易字第九九四號
    公  訴  人  臺灣臺北地方法院檢察署檢察官
    被      告  丙○○  男  四.
                戊○○  男  五.
    右  一  人
    選任辯護人  黃勝文律師
                李進成律師
右列被告因竊盜案件，經檢察官提起公訴（九十一年度偵字第一０四六四、一０九０
一號），本院判決如左：
    主  文
丙○○、戊○○共同竊盜，丙○○累犯，處有期徒刑拾月，戊○○處有期徒刑玖月。
    事  實
一、丙○○曾於民國七十七年、八十一年、八十七年間犯竊盜罪，均經判刑確定，其
    中於八十七年間犯竊盜罪，經本院判處有期徒刑一年二月，由台灣高等法院駁回
    其上訴確定，於八十九年四月十八日執行完畢；戊○○曾於七十四年、七十五年
    、七十七年間犯竊盜罪，均經判刑確定（不構成累犯）。詎其二人仍不知悔改，
    竟共同基於意圖為自己不法所有之犯意聯絡，於九十二年四月二十三日下午七時
    三十分許，在台北市中正區○○○路一三三號前，由丙○○擔任把風之工作，戊○○則以不詳方法將乙○○所有停放於上址車號ＮＶ二─七八二號重型機車之龍
    頭鎖開啟，並以行動電話0000000000號聯繫丙○○，再由丙○○發動
    該機車騎乘離去，而竊得上開重型機車一輛，戊○○則騎乘車號ＧＰＱ─０二七
    號重型機車欲逃逸，經埋伏警員丁○○、甲○○上前攔截，當場逮捕戊○○。
二、案經台北市政府警察局中正第一分局報告台灣台北地方法院檢察署檢察官偵查起
    訴。
    理  由
一、訊據被告丙○○、戊○○均矢口否認有何竊盜犯行，被告丙○○辯稱：其於當日
    下午七時許從台北縣中和市住處搭計程車到台北市○○路與桂林路口欲購買中古
    電視，於七時三十分許，在與老闆討價還價時，接到戊○○二通電話，均係邀其
    前往台北市○○路之遠東百貨（以下簡稱遠東百貨），其跟戊○○說沒有空過去
    ，約下午八時許，即前往台北縣板橋市與朋友見面，沒有到犯罪現場云云；被告
    戊○○辯稱：其於當日下午七時許騎乘車號ＧＰＱ─０二七號重型機車至遠東百
    貨附近，將機車停好後即去遠東百貨外面逛，並打電話邀丙○○前來逛街，丙○○說沒空，其就一個人在遠東百貨門口逛街，約半小時後，就去牽ＧＰＱ─０二
    七號機車欲離去，警察過來說其偷車，然其並未竊取乙○○所有車號ＮＶ二─七
    八二號重型機車云云。經查，被告丙○○與戊○○於右揭時、地共同竊取乙○○
    所有車號ＮＶ二─七八二號重型機車之事實，業據證人即當時於現場執行機車防
    竊勤務之台北市政府警察局中正第一分局博愛路派出所員警丁○○、甲○○於偵
    查中及本院審理時證述屬實，核與被害人乙○○指述其所有停放於台北市中正區
    ○○○路一三三號前之車號ＮＶ二─七八二號重型機車失竊之情節相符。雖被告
    丙○○辯稱不在犯罪現場云云，惟其先於偵查中陳稱：「（問：九十二年四月二
    十三日晚上七、八點你在何處？）我在板橋工作」、「（問：戊○○當日有無打
    電話給你？）有，他找我去百貨公司，我稱我沒空，我正與朋友在一起」、「（
    問：《提示行動電話通話紀錄》何意見？）不可能，我人在板橋」云云，嗣於本
    院審理時則改稱：其於當日下午七時許從台北縣中和市住處搭計程車到台北市○○路與桂林路口欲購買中古電視，於七時三十分許，其在與老闆討價還價時，接
    到戊○○二通電話，均係邀其前往遠東百貨，其跟戊○○說沒有空過去，約下午
    八時許，即前往台北縣板橋市與朋友見面云云，其於案發當時究在何處、做何事
    ，前後供述不一，所辯不在犯罪現場是否可信，已有疑異；而案發當日下午七時
    至八時間，被告戊○○以其所使用之0000000000號行動電話與被告丙○○所使用之0000000000號行動電話曾有聯繫乙節，為其二人所是認
    ，又依卷附0000000000號行動電話之通聯紀錄可知，該電話於九十二
    年四月二十三日十九時三十八分十四秒至十九時四十九分二十秒間，與0000
    000000號行動電話有四通通聯紀錄，所使用之基地台除第一通為台北市○○區○○街一段二十號七樓頂外，餘均為台北市○○區○○路八十五號十一樓之
    二，皆在犯罪現場即遠東百貨附近，而非被告丙○○所述之台北市○○路與桂林
    路口或台北縣板橋市；參以證人丁○○、甲○○明確指證被告丙○○與被告戊○○共同行竊，被告丙○○並騎乘贓車逃逸等情，足見被告丙○○所辯其不在犯罪
    現場云云，不足採信。雖辯護人陳述員警未逮捕騎乘贓車之被告丙○○，而逮捕
    被告戊○○，竟讓被告丙○○逃逸，有違常理，然此部分已據證人丁○○、何輝
    雄陳稱：其等若於被告尚未發動機車時即上前攔查，尚屬無據，故其等於確定丙○○已啟動機車始衝出去，而因丙○○加速度過快，丁○○未能攔阻，甲○○由
    另一方向上前，亦未能攔阻丙○○等語明確，辯護人上開所述及贓車未能尋獲等
    節，均與被告二人是否成立竊盜罪無關。此外，並有車號查詢重型機車車籍資料
    一份附卷可稽，被告丙○○、戊○○上開所辯，顯係卸責之詞，不足採信。本件
    事證明確，被告二人犯行堪予認定。
二、核被告丙○○、戊○○所為，均係犯刑法第三百二十條第一項之竊盜罪。其二人
    有犯意聯絡及行為分擔，為共同正犯。被告丙○○於八十七年間犯竊盜罪，經本
    院判處有期徒刑一年二月，由台灣高等法院駁回其上訴確定，於八十九年四月十
    八日執行完畢，有台灣高等法院被告全國前案紀錄表附卷可按，其於五年以內再
    犯本件最重本刑為有期徒刑以上之罪，為累犯，應依刑法第四十七條規定加重其
    刑。爰審酌被告二人曾有如犯罪事實欄所載之不良素行，猶不知悔過仍為本件犯
    行，暨其犯罪之動機、目的、手段、品行、智識程度、犯罪所生危害、犯罪後之
    態度等一切情狀，量處如主文所示之刑。
據上論斷，應依刑事訴訟法第二百九十九條第一項前段，刑法第二十八條、第三百二
十條第一項、第四十七條，罰金罰鍰提高標準條例第一條前段，判決如主文。
本案經檢察官黃立維到庭執行職務。
中      華      民      國    九十二    年      七      月     十八     日
                                    臺灣臺北地方法院刑事第七庭
                                        法  官  蕭 清 清
右正本證明與原本無異。
如不服本判決，經於判決送達後十日內向本院提出上訴狀（應抄附繕本）。告訴人或
被害人如對於本判決不服者，應具備理由請求檢察官上訴，其上訴期間之計算係以檢
察官收受判決正本之日期為準。
                                        書記官  劉 麗 英
中      華      民      國    九十二    年      七      月      二十三   日
附錄本案論罪科刑法條全文：
中華民國刑法第三百二十條
意圖為自己或第三人不法之所有，而竊取他人之動產者，為竊盜罪，處五
年以下有期徒刑、拘役或五百元以下罰金。
意圖為自己或第三人不法之利益，而竊佔他人之不動產者，依前項之規定
處斷。
前二項之未遂犯罰之。


司法院資訊處製作；財團法人民間司法改革基金會備份。
